臺灣臺北地方法院民事判決
111年度簡上字第223號
上  訴  人  王景煌  
            張嘉琪  
共      同
訴訟代理人  王崇品律師
被上訴人    何明德  
            鄭寶發  
            陳東逸  
            王麗華  
            陳天送  

上列當事人間請求損害賠償事件，上訴人對於民國111年2月24日
本院臺北簡易庭110年度北簡字第15350號第一審判決提起上訴，
本院於民國111年9月28日言詞辯論終結，判決如下：
    主  文
上訴駁回。
第二審訴訟費用由上訴人負擔。
    事實及理由
一、上訴人主張：伊等為晉江大樓之住戶，上訴人張嘉琪並為該
    大樓門牌號碼：臺北市○○區○○街00巷0弄0號3樓房屋（下稱
    系爭1號3樓房屋）之所有權人，及其上中正區河堤段
　　三小段198、200地號土地（權利範圍1000分之79，下稱系爭
    198、200地號土地）之共有人，被上訴人陳東逸為室內設計
    承包商，被上訴人何明德、鄭寶發、王麗華、陳天送為裝潢
    工暨拆除工，被上訴人於民國110年6月28日因裝修房屋，未
    經住戶同意，擅自堆放工程廢棄物（下稱系爭廢棄物）於晉
    江大樓消防防火通道即系爭198、200地號土地，並阻礙晉江
    大樓清潔人員之清運出入口，致住戶之生命、身體或健康有
    危險之虞，侵害伊等之所有權及居住安寧權。爰依民法第18
    4條第1項前段、第185條第1項規定，聲明請求被上訴人連帶
    給付上訴人50萬元及自起訴狀繕本送達之翌日起至清償日止
    ，按年息5％計算之利息。
二、被上訴人何明德則以：現場是我負責，被上訴人陳東逸是設
    計師，他不常去，當天也很晚到，原審卷第139頁左側大圈
    圈照片的門片是我放的，警察來說不可以放那裡，10點多我
    就開貨車把這些東西放上貨車，我在那個地方做工程4天，
    第1天有糾紛，後面3天就把廢棄物放在車上，就沒有放在地
    上了等語，資為抗辯。
三、被上訴人鄭寶發則以：我是拆除工，聽從被上訴人何明德的
    指揮工作，我在樓上拆裝潢、傢俱，不知道樓下發生什麼事
    情等語，資為抗辯。
四、被上訴人陳東逸則以：我是設計師，當天很晚才到等語，資
    為抗辯。　
五、被上訴人王麗華、陳天送則以：被上訴人何明德叫我們放的
    ，我們放了門片而已等語，資為抗辯
六、原審為上訴人敗訴之判決，上訴人不服，提起上訴，上訴聲
    明：㈠原判決廢棄。㈡被上訴人應連帶給付上訴人50萬元及自
    起訴狀繕本送達之翌日起至清償日止，按年息5％計算之利息
    。被上訴人則均答辯聲明：上訴駁回。
七、得心證之理由：
   ㈠按因故意或過失，不法侵害他人之權利者，負損害賠償責任
     ，民法第184 條第1項前段定有明文。是以，關於侵權行為
     賠償損害之請求權，以權利實際受有損害為成立要件，如
     非權利人或權利人之權利並未受有損害，即與侵權行為構
     成要件未合，自無侵權行為損害賠償請求權之可言。上訴
     人主張其等為晉江大樓之住戶及張嘉琪為系爭198、200地
     號土地之共有人，因被上訴人堆置系爭廢棄物於系爭198、
     200地號土地上，侵害其等之居住安寧權及所有權，致其等
     受有損害等節，為被上訴人所否認，上訴人自應就被上訴
     人有何因故意或過失不法侵害其等權利之行為、致其等受
     有如何之損害等構成要件事實負舉證之責。
　 ㈡經查，張嘉琪為系爭1號3樓房屋及系爭198地號土地之所有
     權人，系爭200地號土地於84年間已合併至系爭198地號土
     地，而晉江大樓系爭1號1樓房屋外之空地於110年6月28日
     確有遭堆置系爭廢棄物乙節，固有建物及土地所有權狀、
     現場照片、土地及建物登記謄本、臺北市古亭地政事務所1
     11年6月24日北市古地籍字第1117009858號函在卷可稽（見
     原審卷第43-45頁、第139頁、本院卷第25-27頁、第87頁、
     第145頁）。然系爭1號1樓房屋其附屬建物為平台，有該1
     樓之建物登記謄本、建物測量成果圖附卷可佐（見本院卷
     第85頁、第153頁），經以系爭1號1樓房屋建物測量成果圖
     與本院依職權調閱之臺灣臺北地方檢察署110年度偵字第25
     364號妨害自由等案件（下稱系爭刑事案件）所附現場照片
     相互勾稽核對，堆置系爭廢棄物之空地是否屬晉江大樓消
     防防火通道範圍而非系爭1號1樓房屋附屬之平台，顯非無
     疑。上訴人並未證明系爭1號1樓房屋外堆置系爭廢棄物之
     空地即為系爭198地號土地共有人共用部分，則張嘉琪以其
     為系爭系爭1號3樓房屋及系爭198地號土地之所有權人為由
　　 ，主張系爭1號1樓房屋外遭被上訴人堆置系爭廢棄物，侵
     害其所有權及居家安寧權，難認有據。又王景煌就其為系
     爭1號3樓房屋及系爭198地號土地之所有權人乙節，並未舉
     證以實，且其於110年6月28該時尚未居住於系爭1號3樓房
     屋，亦據王景煌於系爭刑事案件調查時供陳明確，有調查
     筆錄附卷可佐（見原審卷第133-134頁），則其既非系爭1
     號3樓房屋及系爭198地號土地之所有權人，該時亦未實際
     住居於系爭1號3樓房屋，自難認其有何所有權及居住安寧
     權受侵害。是王景煌主張被上訴人侵害其所有權及居住安
     寧權，致其受有損害，亦屬無據。　 
　 ㈢又縱被上訴人何明德自承於上開時、地堆放工程廢棄物於系
     爭1號房屋外如照片所示左側大圈圈處，惟堆放於系爭1號1
     樓房屋外空地之系爭廢棄物於同日即全數清除完畢，且其
     後施工期間亦未見被上訴人有將廢棄物放置於系爭1號1樓
     房屋外空地之情形等節，業據何明德於系爭刑事案件調查
     時供述明確，有調查筆錄在卷可稽（見原審卷第187-189頁
     ），上訴人亦不爭執系爭廢棄物於110年6月28日當日下午4
     時許即已清除完畢（見原審卷第232頁、本院卷第214頁）
     ，足徵堆放工程廢棄物僅是對該處土地一時之利用，並無
     長時間占有意思之存在，難認有何所有權及居住安寧權受
     侵害及損害可言。況上訴人以被上訴人在系爭1號1樓房屋
     空地上堆置系爭廢棄物涉犯刑法第304條強制及第320條第2
     項竊佔等罪嫌為由，提出刑事告訴，業經臺灣臺北地方檢
     察署檢察官以系爭刑事案件為不起訴處分，復經臺灣高等
     檢察署以110年度上聲議字第8804號處分書駁回王景煌再議
     之聲請，經本院調閱系爭刑事案件卷核對無誤，亦認被上
     訴人並無繼續性、排他性的妨害上訴人使用系爭1號1樓房
     屋外空地之情事，同本院之認定。至上訴人所提出牆壁受
     損之相片數幀（見原審卷第321-327頁），雖可見牆壁受損
     之部分，然並無法證明是否為被上訴人將廢棄物放置於系
     爭1號1樓房屋外空地之行為所導致，是以上訴人主張因被
     上訴人之侵權行為致其等受有損害云云，自屬無據。
八、綜上所述，上訴人依民法第184條第1項前段、第185條第1項
    之規定，請求被上訴人連帶給付上訴人50萬元及自起訴狀繕
    本送達之翌日起至清償日止，按年息5％計算之利息，為無理
    由，不應准許。原審為上訴人敗訴之判決，核無不合，上訴
    意旨指摘原判決不當，求予廢棄改判，為無理由，應駁回其
    上訴。
九、本件事實已臻明確，兩造其餘之攻擊或防禦方法，及所提出
    之證據，經本院斟酌後，認為與判決基礎之事實並無影響，
    均不足以影響本裁判之結果，自無庸一一詳予論駁之必要，
    併此敘明。
十、據上論結，本件上訴為無理由，依民事訴訟法第436條之1第
    3項、第463條、第449條第1項、第78條，判決如主文。　
中　　華　　民　　國　　111 　年　　10　　月　　26　　日
              民事第八庭    審判長法  官  蔡世芳
                                  法  官  陳宣每
                                  法  官  宣玉華
以上正本係照原本作成。
本判決不得上訴。
中　　華　　民　　國　　111 　年　　10　　月　　26　　日
                                  書記官　林怡秀